臺灣高等法院民事裁定
110年度抗字第367號

抗  告  人  林佳谷  


上列抗告人因與相對人黃雅勛等間確定訴訟費用額聲明異議事件
，對於中華民國110年2月26日臺灣臺北地方法院110年度事聲字
第23號裁定提起抗告，本院裁定如下：
    主  文
抗告駁回。
抗告訴訟費用由抗告人負擔。
    理  由
本件相對人黃雅勛、黃鈴勛、黃靖勛、黃稚勛以其與抗告人間
  請求所有權移轉登記等事件，業經最高法院109年度台上字第9
  15號裁定駁回上訴確定為由，向臺灣臺北地方法院（下稱臺北
  地院）聲請確定訴訟費用額，經臺北地院司法事務官以109年
  司聲字第1502號裁定（處分）抗告人應負擔之訴訟費用額確定
  為新臺幣（下同）255,889元，及自該裁定（處分）送達抗告
  人之翌日起至清償日止，按年息百分之5計算之利息。抗告人
  向原法院聲明異議，經原法院裁定駁回，抗告人不服，乃抗告
  前來。
抗告意旨略以：伊已對本院107年度重上更㈠字第11號確定判決
  提起再審之訴，雖經本院判決駁回，惟已向最高法院提起上訴
  ，本件應待前開再審之訴判決確定後，再行裁定確定訴訟費用
  額等語。　
按法院未於訴訟費用之裁判確定其費用額者，第一審受訴法院
  於該裁判有執行力後，應依聲請並得依職權以裁定確定之；依
  第一項確定之訴訟費用額，應於裁定送達之翌日起，加給按法
  定利率計算之利息，民事訴訟法第91條第1項、第3項分別定有
  明文。又確定訴訟費用額之程序，僅在審究有求償權之一造當
  事人所開列之費用項目，及其提出支付費用之計算書等證據，
  是否屬於訴訟費用之範圍，以確定應負擔訴訟費用之他造當事
  人所應賠償其訴訟費用之數額，至訴訟費用究應由何人負擔？
  按何比例負擔？悉依命負擔訴訟費用之確定裁判主文定之（最
  高法院98年度台抗字第705號裁定意旨參照）。是法院以裁定
  確定訴訟費用額，應受命當事人負擔訴訟費用之確定裁判主文
  之拘束，即使當事人之一方就確定判決提起再審之訴，於原確
  定判決經再審之訴廢棄或變更確定前，該確定判決之效力均不
  受影響。經查：
㈠相對人對抗告人請求所有權移轉登記等事件，經臺北地院以103
  年度重訴字第639號判決駁回相對人之訴，相對人不服，提起
  上訴，經本院以107年度重上更㈠字第11號判決廢棄第一審判決
  關於駁回相對人先位之訴之一部，改判抗告人應將坐落臺北市
  ○○區○○段0○段00地號土地應有部分1,000分之143，及其上同小
  段2116建號即門牌臺北市○○○路0段000巷00弄0號7樓房屋所有
  權全部，移轉登記應有部分7分之1予相對人公同共有，而駁回
  相對人其餘上訴，並諭知第一、二審及發回前第三審訴訟費用
  由抗告人負擔7分之6，餘由相對人連帶負擔，抗告人不服，提
  起上訴，亦經最高法院以109年度台上字第915號裁定駁回上訴
  ，並諭知第三審訴訟費用由抗告人負擔確定等情，有上開民事
  判決、裁定及確定證明書等件附卷可稽（見臺北地院109年度
  司聲字第1502號卷第18至20、30至39頁），而上開確定判決未
  於判決同時確定訴訟費用額，相對人自得聲請臺北地院裁定確
  定訴訟費用額。
㈡又臺北地院司法事務官依相對人提出之臺北地院自行收納款項
  統一收據及自行收納款項收據、本院自行收納款項收據、最高
  法院民國109年9月23日109年度台聲字第2135號民事裁定（見
  同上卷第6至9頁），及最高法院109年12月16日109年度台聲字
  第2135號民事裁定（見同上卷第48頁），並調取臺北地院103
  年度重訴字第639號民事全卷審查後，確定相對人因本件訴訟
  支出第一審裁判費61,093元，第二審裁判費91,639元、更審前
  之第三審裁判費91,639元及律師酬金25,000元、更審後之第三
  審律師酬金25,000元，並依前開確定裁判主文訴訟費用負擔之
  諭知，命抗告人賠償相對人第一、二審、更審前之第三審裁判
  費及律師酬金230,889元【計算式：（61,093元＋91,639元＋91,
  639元＋25,000元）6/7＝230,889元，元以下四捨五入】，及相
  對人另支出更審後之第三審律師酬金25,000元，合計255,889
  元（計算式：230,889元＋25,000元＝255,889元），並依民事訴
  訟法第91條第3項規定，加計自裁定送達抗告人之翌日起至清
  償日止，按年息百分之5計算之利息，自無不合。
㈢抗告人雖主張：伊已對本院107年度重上更㈠字第11號確定判決
  提起再審之訴，雖經本院判決駁回，惟已向最高法院提起上訴
  ，本件應待前開再審之訴判決確定後，再行裁定確定訴訟費用
  額等語。惟依前揭說明，原確定判決之效力，於再審法院廢棄
  原確定判決確定前不受影響，兩造仍應依原確定裁判主文負擔
  訴訟費用，是抗告人於本件確定訴訟費用之程序中，以其已提
  起再審之訴為由，抗辯法院不得裁定確定訴訟費用額云云，並
  非可採。
綜上所述，臺北地院司法事務官裁定（處分）確定抗告人應賠
  償之訴訟費用額，並依法加計法定遲延利息，尚無不合。抗告
  人聲明異議，為無理由，原法院裁定駁回抗告人之異議，經核
  於法洵無違誤。抗告意旨仍執陳詞指摘原裁定不當，聲明廢棄
  ，為無理由，應予駁回。 
據上論結，本件抗告為無理由。依民事訴訟法第495條之1第1項
  、第449條第1項、第95條、第78條，裁定如主文。　
中　　華　　民　　國　　110 　年　　3 　　月　　31　　日
              民事第二庭    
                  審判長法  官  陳容正
                        法  官  劉素如
                        法  官  李昆曄
正本係照原本作成。
本裁定除以適用法規顯有錯誤為理由外，不得再抗告。如提起再
抗告，應於收受送達後10日內委任律師為代理人向本院提出再抗
告狀。並繳納再抗告費新臺幣１千元。
中　　華　　民　　國　　110 　年　　4 　　月　　1　　日

                        書記官  李華倫